Minutes et répertoires du notaire Claude II BOREAU, 28 avril 1547 - 13 avril 1557 (étude VIII)
Archives nationales
- Minutes de Claude II BOREAU, 28 avril 1547 - 13 avril 1557; MC/ET/VIII/74 - MC/ET/VIII/82
  - Minutes. 1547, 28 avril - 1548, 28 mars, 28 avril 1547 - 28 mars 1548; MC/ET/VIII/74; registre
    - Bail à Françoys CHARBON, laboureur à Jouy-en-Josas, d'une maison et de terres à Jouy-en-Josas., 25 juin 1547; MC/ET/VIII/74
      bail; Jouy-en-Josas (Yvelines); Charbon, François; agriculteur
    - Bail d'une maison et de terres à Jouy-en-Jozas., 25 juin 1547; MC/ET/VIII/74
      bail; Jouy-en-Josas (Yvelines)
    - Bail par Nicolle JEHAN, chanoine de Nesle, d'une maison et de terres à Jouy., 25 juin 1547; MC/ET/VIII/74
      bail; Jehan, Nicolas; chanoine
    - Bail par Pierre de LA MARE, maître tailleur de robes et bourgeois de Paris, de maison et de terres sises à Jouy., 25 juin 1547; MC/ET/VIII/74
      bail; La Mare, Pierre de; tailleur d'habits
    - Déclaration concernant Olivier GODEFFROY, écuyer, maître d'hôtel du seigneur de Rion., 26 juin 1547; MC/ET/VIII/74
      déclaration; Godeffroy, Olivier; maître d'hôtel
    - LE PERE (Guillaume), O.S.B au doyenné de Notre-Dame de Gaye.- Transport de rente par..., 26 juin 1547; MC/ET/VIII/74
      transport de droits; Le Pere, Guillaume
    - Déclaration concernant Artault MENESSIER, écuyer., 26 juin 1547; MC/ET/VIII/74
      déclaration; Menessier, Artault
    - Transport de rente à André LE PERE, avocat en Parlement., 26 juin 1547; MC/ET/VIII/74
      transport de droits; Le Père, André; avocat au parlement (Ancien Régime)
    - Marché pour ouvrages de maçonnerie à faire en la maison seigneuriale de Villeneuve-Saint-Georges concernant Françoys AUDRAND, chanoine de Gaillac, procureur du cardinal de Tournon., 29 juin 1547; MC/ET/VIII/74
      marché; Villeneuve-Saint-Georges (Val-de-Marne); Gaillac (Tarn); Audrand, François; Tournon, François de (1489-1562); chanoine; cardinal
    - Marché pour ouvrages de maçonnerie à faire en la maison seigneuriale de Villeneuve-Saint-Georges concernant Toussainctz VILLETTE, maçon à Saint-Germain-des-Prés., 29 juin 1547; MC/ET/VIII/74
      marché; Villeneuve-Saint-Georges (Val-de-Marne); Saint-Germain-des-Prés (hameau); Villette, Toussaint; maçon
    - Marché pour ouvrages de maçonnerie à faire en la maison seigneuriale de Villeneuve-Saint-Georges concernant François de TOURNON, cardinal, abbé commendataire de Saint-Germain-des-Prés, prieur de Villeneuve Saint-Georges., 29 juin 1547; MC/ET/VIII/74
      marché; Villeneuve-Saint-Georges (Val-de-Marne); Tournon, François de (1489-1562); cardinal; abbé
    - Maison seigneuriale de Villeneuve-Saint-Georges (Seine-et-Oise)., 29 juin 1547; MC/ET/VIII/74
      Villeneuve-Saint-Georges (Val-de-Marne)
    - Déclaration concernant Margueritte LE CLERC, femme de Jacques COTTYER., 29 juin 1547; MC/ET/VIII/74
      déclaration; Le Clerc, Marguerite; Cottier, Jacques
    - Déclaration concernant Jacques COTTYER, chevalier, seigneur d'Aulnay, vice-président de la chambre des comptes., 29 juin 1547; MC/ET/VIII/74
      déclaration; Cottyer, Jacques; magistrat
    - Prise à loyer du couvent Notre-Dame à Chelles, du 'Grand Moulin' du Pont de Gournay., 2 juillet 1547; MC/ET/VIII/74
      Chelles (Seine-et-Marne, abbaye de); Gournay-sur-Marne (Seine-Saint-Denis)
    - Prise à loyer du 'Grand moulin' de Gournay, concernant Philippes MONTGLON, meunier au moulin banner., 2 juillet 1547; MC/ET/VIII/74
      Gournay-sur-Marne (Seine-Saint-Denis); Montglon, Philippe; meunier
    - Grand Moulin du Pont de Gournay., 2 juillet 1547; MC/ET/VIII/74
      Gournay-sur-Marne (Seine-Saint-Denis)
    - Apprentissage de tapissier concernant Noël CORNETTE, âgé de 16 ans., 3 juillet 1547; MC/ET/VIII/74
      contrat d'apprentissage; Cornette, Noël; tapissier
    - Vente d'une maison sise rue Saint-André-des-Arts (5 actes)., 5 juillet 1547; MC/ET/VIII/74
      acte de vente; Saint-André-des-Arts (rue)
    - Vente d'une maison, rue Saint-André-des-Arts, concernant Anthoine de CHASSERAT (5 actes)., 6 juillet 1547; MC/ET/VIII/74
      acte de vente; Saint-André-des-Arts (rue); Chasserat, Antoine de
    - Vente d'une maison rue Saint-André-des-Arts concernant Nicolle CRESPIN, avocat au Parlement(5 actes)., 6 juillet 1547; MC/ET/VIII/74
      acte de vente; Saint-André-des-Arts (rue); Crespin, Nicole; avocat au parlement (Ancien Régime)
    - Vente à Emond LE BOUCHERAD, avocat au Parlement, d'une maison rue Saint-André-des-Arts (5 actes)., 6 juillet 1547; MC/ET/VIII/74
      acte de vente; Saint-André-des-Arts (rue); Le Boucherat, Edmond; avocat au parlement (Ancien Régime)
    - Vente par Anthoinette LA BALLUE, femme de Jehan de CHASSERAT, d'une maison rue Saint-André-des-Arts (5 actes)., 6 juillet 1547; MC/ET/VIII/74
      acte de vente; Saint-André-des-Arts (rue); La Ballue, Antoinette; Chasserat, Jean de
    - Vente par Jehan de CHASSERAT, écuyer, seigneur d'Allemans, d'une maison sise rue Saint-André-des-Arts (5 actes)., 6 juillet 1547; MC/ET/VIII/74
      acte de vente; Saint-André-des-Arts (rue); Chasserat, Jean de
    - Marché pour ouvrages de charpenterie à la maison seigneuriale de Villeneuve-Saint-Georges concernant Françoys AUDRAN, procureur du cardinal de Tournon., 9 juillet 1547; MC/ET/VIII/74
      marché; Villeneuve-Saint-Georges (Val-de-Marne); Audran, François; Tournon, François de (1489-1562); cardinal
    - TOURNON (François de), cardinal, archidiocèse d'Auch, abbé commandataire de Saint-Germain-des-Prés, seigneur de Villeneuve-Saint-Georges.- Marché pour ouvrages de charpenterie en la maison seigneuriale de Villeneuve-Saint-Georges., 9 juillet 1547; MC/ET/VIII/74
      marché; Auch (Gers); Saint-Germain-des-Prés (hameau); Villeneuve-Saint-Georges (Val-de-Marne); Tournon, François de (1489-1562, cardinal de); cardinal; abbé
    - Maison seigneuriale de Villeneuve-Saint-Georges., 9 juillet 1547; MC/ET/VIII/74
    - Marché pour ouvrages de charpenterie à la maison seigneuriale de Villeneuve-Saint-Georges concernant Claude COURTOYS, charpentier à Villeneuve-Saint-Georges., 9 juillet 1547; MC/ET/VIII/74
      marché; Villeneuve-Saint-Georges (Val-de-Marne); Courtois, Claude; charpentier
    - Cession des droits, dus par Olivier Favier, ancien écolier en l'Université de Poitiers, à la suite d'un meurtre.., 12 juillet 1547; MC/ET/VIII/74
      Collèges et université de Paris au XVIe siècle (env. 9000 actes), par Madeleine Jurgens, Pierre-Yves Louis, Agnès Masson et Xenia Pamfilova, v. 1950, 1985-1994 (fichier papier entièrement dématérialisé; voir contexte dans le Plan d’orientation général - Notaires de Paris, guides thématiques du Minutier).
      Date de révision: 2011
      cession; Poitiers (Vienne); étudiant
    - Cession à Olivier VALIN, curé de Sauvigné, de droits dus à la suite d'un meurtre., 12 juillet 1547; MC/ET/VIII/74
      cession; Valin, Olivier; curé
    - Cession par Antoine DARENDEL, contrôleur du magasin à sel de Neufchâtel, de droits lui appartenant par suite du meurtre de son fils., 12 juillet 1547; MC/ET/VIII/74
      cession; Darendel, Antoine; contrôleur (Ancien Régime)
    - Cession de droits dûs à la suite du meurtre de Anthoine Darendel, ancien écolier en l'Université de Poitiers., 12 juillet 1547; MC/ET/VIII/74
      Collèges et université de Paris au XVIe siècle (env. 9000 actes), par Madeleine Jurgens, Pierre-Yves Louis, Agnès Masson et Xenia Pamfilova, v. 1950, 1985-1994. (fichier papier entièrement dématérialisé; voir contexte dans le Plan d’orientation général - Notaires de Paris, guides thématiques du Minutier).
      Date de création de la notice: 2009
    - Hommage concernant Jean d' O, chevalier, seigneur d'O et de Fresne., 13 juillet 1547; MC/ET/VIII/74
      déclaration féodale; O, Jean d'
    - Obligation concernant Pierre RILHIER, messager ordinaire de Toulouse., 13 juillet 1547; MC/ET/VIII/74
      obligation; Rilhier, Pierre; messager
    - Vente de terre concernant Pierre RABEAU, laboureur à Vert-le-Grand., 13 juillet 1547; MC/ET/VIII/74
      acte de vente; Vert-le-Grand (Essonne); Rabeau, Pierre; agriculteur
    - Hommage à Thomas SECOURJON, marchand à Marly-le-Châtel, procureur de Christophe de LEVYS de LANYEU pour la seigneurie de Fresne., 13 juillet 1547 - 14 juillet 1547; MC/ET/VIII/74
      déclaration féodale; Marly-le-Roi (Yvelines); Fresnes (Val-de-Marne); Secourjon, Thomas; Lévis-Lavieu, Christophe de; commerçant
    - Vente par Marye d'ESCLACET, femme de Pierre RABEAU, de 2 arpents de terre à Vert-le-Grand., 13 juillet 1547; MC/ET/VIII/74
      acte de vente; Vert-le-Grand (Essonne); Esclacet, Marie d'; Rabeau, Pierre
    - Hommages pour la seigneurie de Fresne (en partie) concernant Jehan FROLO, conseiller auditeur du roi au Châtelet, bailli des terres de Marly-le-Châtel et Magny-Lessart., 13 juillet 1547 - 14 juillet 1547; MC/ET/VIII/74
      déclaration féodale; Fresnes (Val-de-Marne); Marly-le-Roi (Yvelines); Magny-les-Hameaux (Yvelines); Frolo, Jean; auditeur de justice; magistrat
    - Hommages pour la seigneurie de Fresne, dépendant de la seigneurie de Marly-le-Châtel., 13 juillet 1547 - 14 juillet 1547; MC/ET/VIII/74
      déclaration féodale; Fresnes (Val-de-Marne); Marly-le-Roi (Yvelines)
    - Vente de terres concernant Jehanne de MASSE, femme de Loys GUENON., 13 juillet 1547; MC/ET/VIII/74
      acte de vente; Masse, Jeanne de; Guenon, Louis
    - Obligation par Jean JOUBERT, marchand à Toulouse, de 150 l.t. dues pour sa nomination à l'office de lieutenant du viguier de Toulouse., 13 juillet 1547; MC/ET/VIII/74
      obligation; Toulouse (Haute-Garonne); Joubert, Jean; commerçant
    - Vente de terres sises à Marcoussis concernant Pierre LE MAISTRE notaire et secrétaire du roi, greffier en la chambre des comptes., 13 juillet 1547; MC/ET/VIII/74
      acte de vente; Marcoussis (Essonne); Le Maistre, Pierre; notaire; secrétaire du roi (Ancien Régime); greffier
    - Hommage à Christofle de LEVIS DE LANYEU, protonotaire du Saint-Siège apostolique, maître de choeur de Saint-Jean de Lyon, prieur commandantaire de Saint-Chaudieu et Firminy, baron et seigneur temporel de Fougerolles et autres lieux, etc..., pour la seigneur de Fresnes (en partie)., 13 juillet 1547; MC/ET/VIII/74
      déclaration féodale; Champdieu (Loire); Firminy (Loire); Le Chambon-Feugerolles (Loire); Lévis-Lavieu, Christophe de; notaire; chanteur; abbé
    - Vente par Loys GUENON, mégissier à Marcoussis, de terres sises à Marcoussis., 13 juillet 1547; MC/ET/VIII/74
      acte de vente; Marcoussis (Essonne); Guenon, Louis; tanneur
    - Hommage concernant Charles d' O, chevalier, seigneur de Baillet, Franconville et Fresnes., 14 juillet 1547; MC/ET/VIII/74
      déclaration féodale; O, Charles d'
    - Bail par Jehan BELOT, conseiller au Parlement, du fief de Conesmes., 15 juillet 1547; MC/ET/VIII/74
      bail; Belot, Jean
    - Quittance par Nectaire de SENECTAIRE, chevalier, seigneur de La Grolière., 15 juillet 1547; MC/ET/VIII/74
      quittance; Sennetaire, Nectaire de
    - Bail de la seigneurie de Conesmes concernant Loys de CONESMES, seigneur et baron de Lucé-sous-Ballon, châtelain de Bonnetable., 15 juillet 1547; MC/ET/VIII/74
      bail; Ancinnes (Sarthe); Bonnétable (Sarthe); Lucé-sous-Ballon (Sarthe); Couesme, Louis de
    - Quittance concernant Jacques de GOUZOLLES, chevalier seigneur du Mas., 15 juillet 1547; MC/ET/VIII/74
      quittance; Gouzolles, Jacques de
    - Bail à titre de ferme, pour 3 ans à compter du 18 mars 1547, de tous les revenus de son abbaye par Jacques Amyot, abbé commendataire de l'abbaye de Bellozane, du diocèse de Rouen, à maître Nicole Beaupigny, prieur de Valguyon, du diocèse de Chartres, contre versement de 1000 livres de rente annuelle., 20 juillet 1547; MC/ET/VIII/74
      Histoire littéraire XVIe siècle, par Catherine Grodecki, Madelaine Jurgens, Pierre-Yves Louis, Xenia Pamfilova, 1972-1994 (fichier papier entièrement dématérialisé; voir contexte dans le Plan d’orientation général - Notaires de Paris, guides thématiques du Minutier).
      Date de création de la notice: 2012
      bail; accord; Amyot, Jacques (1513-1593); Beaupigny, Nicole; abbé
    - SARCUS (Francois de), diocèse du Puy, comte de Velay, sieur de Sarcus.- Obligation par .., 20 juillet 1547; MC/ET/VIII/74
      obligation; Sarcus, Francois de
    - Quittance concernant Estienne SAULCIER, conseiller au Parlement., 20 juillet 1547; MC/ET/VIII/74
      quittance; Saulcier, Etienne
    - Obligation à Estienne MARCHANT, archidiacre de Beaugency, chanoine de Sainte-Croix d'Orléans., 20 juillet 1547; MC/ET/VIII/74
      obligation; Beaugency (Loiret); Orléans (Loiret); Marchant, Etienne; ecclésiastique; chanoine
    - Déclaration et bail concernant Philippes LE CLERC, femme de Guillaume BOURGOING., 25 juillet 1547; MC/ET/VIII/74
      déclaration; bail; Le Clerc, Philippes; Bourgoing, Guillaume
    - Apprentissage de tapissier concernant Katherine GUERREAU, veuve de Jacques CORNETTE., 29 juillet 1547; MC/ET/VIII/74
      contrat d'apprentissage; Guerreau, Catherine; Cornette, Jacques; tapissier
    - Apprentissage de tapissier concernant Jacques CORNETTE, maître mégissier., 30 juillet 1547; MC/ET/VIII/74
      contrat d'apprentissage; Cornette, Jacques; tapissier; tanneur
    - Apprentissage chez Pierre de LASSUS, maître tapissier., 30 juillet 1547; MC/ET/VIII/74
      contrat d'apprentissage; Lassus, Pierre de; tapissier
    - Cession par Estienne de LA VAL, praticien à Brie-Comte-Robert, prisonnier à La Conciergerie, de droits., 1er août 1547; MC/ET/VIII/74
      transport de droits; Brie-Comte-Robert (Seine-et-Marne); Conciergerie; Laval, Etienne de; juriste
    - Accord au sujet d'une prébende concernant Jean d'ESTISSAC, prieur de Ligugé, doyen de Saint-Hilaire de Poitiers., 2 août 1547; MC/ET/VIII/74
      accord; Poitiers (Vienne); Ligugé (Vienne); Estissac, Jean d'; abbé
    - Accord au sujet d'une prébende concernant Pierre de FERRIERES, marchand., 2 août 1547; MC/ET/VIII/74
      accord; Ferrières, Pierre de; commerçant
    - Accord au sujet d'une prébende concernant Jehan de FERRIERES, curé de Saint-Nicolas-des-Champs., 2 août 1547; MC/ET/VIII/74
      accord; Saint-Nicolas-des-Champs (église); Ferrières, Jean de; curé
    - Hommage prêté par Jehan Poussemothe, procureur en Parlement, procureur du roi en l'amirauté de Guyenne, seigneur de Charonteau., 3 août 1547; MC/ET/VIII/74
      déclaration féodale; Poussemothe, Jehan (seigneur de Charonteau)
    - Accord concernant Guillaume TURPIN, laboureur à Meigneville., 3 août 1547; MC/ET/VIII/74
      accord; Turpin, Guillaume; agriculteur
    - Accord concernant Fiacre LE FEVRE, avocat au Parlement., 3 août 1547; MC/ET/VIII/74
      accord; Le Fèvre, Fiacre; avocat au parlement (Ancien Régime)
    - Hommage à Christofle de HARLAY, seigneur de Beaumont-les-Bois, conseiller au Parlement, pour la seigneurie de Charonteau., 3 août 1547; MC/ET/VIII/74
      déclaration féodale; Harlay, Christophe de (1504-1573)
    - Hommage pour la seigneurie de Charonteau., 3 août 1547; MC/ET/VIII/74
      déclaration féodale
    - Bail des revenus du prieuré d'ARGENTEUIL, membre dépendant de Saint-Denis., 4 août 1547; MC/ET/VIII/74
      bail; Argenteuil (Val-d'Oise)
    - Bail par Jean de DAMPONT, écuyer, seigneur de Wy, procureur de Nicole CHAUVUN, des revenus du prieuré d'Argenteuil., 4 août 1547; MC/ET/VIII/74
      bail; Argenteuil (Val-d'Oise); Dampont, Jean de; Chauvun, Nicole
    - Vente de 100 l.t. de rente par Françoys de LA FAYE, seigneur de Maudègre., 4 août 1547; MC/ET/VIII/74
      acte de vente; La Faye, François de
    - Bail des revenus du prieuré d'Argenteuil concernant Nicole CHAUVUN, abbé de Notre-Dame de Fontaines-lez-Blanches, prieur d'Argenteuil., 4 août 1547; MC/ET/VIII/74
      bail; Argenteuil (Val-d'Oise); Chauvin, Nicolas; abbé
    - Vente à Charles ANTHONIS, conseiller du Roi en la cour des Monnaies, de 100 l.t. de rente., 4 août 1547; MC/ET/VIII/74
      acte de vente; Anthonis, Charles; magistrat
    - Bail par Jehan du Tillet, protonotaire et secrétaire du roi, greffier au Parlement, de bois sis au parc de Béthencourt., 8 août 1547; MC/ET/VIII/74
      Mélanges XVIe siècle (427 actes), par Catherine Grodecki, 1971-1986 (fichier papier entièrement dématérialisé; voir contexte dans le Plan d’orientation général - Notaires de Paris, guides thématiques du Minutier).
      bail; Tillet, Jehan du; notaire; secrétaire du roi (Ancien Régime); greffier
    - Bail à Nicolas CYBOT, laboureur à Villiers-le-Sec, de bois sis au Parc de Bethencourt, concernant Nicolas CYBOT, laboureur à Villiers-le-Sec., 8 août 1547; MC/ET/VIII/74
      bail; Villiers-le-Sec (Val-d'Oise); Cybot, Nicolas; agriculteur
    - Bail concernant Jean MAHIEU, marchand à Saint-Ladre, près Poissy., 8 août 1547; MC/ET/VIII/74
      bail; Poissy (Yvelines); Mahieu, Jean; commerçant
    - Bail de bois au Parc de BETHENCOURT., 8 août 1547; MC/ET/VIII/74
    - Déclaration concernant Thiérry de HERY, maître barbier chirurgien, lieutenant du premier barbier du roi à Paris., 9 août 1547; MC/ET/VIII/74
      déclaration; Héry, Thierry de; chirurgien
    - Déclaration concernant Charles GODEFFROY, écuyer, seigneur de Longpont., 9 août 1547; MC/ET/VIII/74
      déclaration; Godeffroy, Charles
    - Bail d'une terre à Saint-Germain-des-Prés concernant Ambroys AMY, praticien au Palais., 12 août 1547; MC/ET/VIII/74
      bail; Saint-Germain-des-Prés (hameau); Amy, Ambroys; juriste
    - Bail d'une terre sise à Saint-Germain-des-Prés, et donnant sur la rue qui va de la porte Saint-Michel à Vaugirart., 12 août 1547; MC/ET/VIII/74
      bail; Saint-Germain-des-Prés (hameau); Saint-Michel (porte); Vaugirard (ancienne commune)
    - Bail par Macé VEAU, marchand au Mans, procureur d'Alexis de LA PASTELIERE, d'une terre à Saint-Germain-des-Prés., 12 août 1547; MC/ET/VIII/74
      bail; Le Mans (Sarthe); Saint-Germain-des-Prés (hameau); Veau, Macé; La Pastelière, Alexis de; commerçant
    - Bail d'une terre à Saint-Germain-des-Prés concernant Alexis de LA PASTELIERE, seigneur du Vivier., 12 août 1547; MC/ET/VIII/74
      bail; Saint-Germain-des-Prés (hameau); La Patelière, Alexis de
    - Vente de rente concernant Philippes Poncet, femme de Clément Dupuys., 13 août 1547; MC/ET/VIII/74
      acte de vente; Poncet, Philippes; Dupuys, Clément
    - Bail d'une ferme à Ver-le-Petit., 13 août 1547; MC/ET/VIII/74
      bail; Vert-le-Petit (Essonne)
    - Vente de 50 l. t de rente par Clément DUPUYS, avocat au Parlement., 13 août 1547; MC/ET/VIII/74
      acte de vente; Dupuy, Clément; avocat au parlement (Ancien Régime)
    - Bail d'une ferme sise à Vert-le-Petit concernant François JAQUELOT, procureur au Parlement., 13 août 1547; MC/ET/VIII/74
      bail; Vert-le-Petit (Essonne); Jaquelot, François; procureur de justice (Ancien Régime)
    - Bail à Jehan GRIS, laboureur à Vert-le-Petit, d'une ferme sise à Vert-le-Petit., 13 août 1547; MC/ET/VIII/74
      bail; Vert-le-Petit (Essonne); Gris, Jean; agriculteur
    - Vente à Mathieu CHARTYER, avocat au Parlement, de 50 l.t. de rente., 13 août 1547; MC/ET/VIII/74
      acte de vente; Chartyer, Mathieu; avocat au parlement (Ancien Régime)
    - Vente de 50 l.t. de rente concernant Loys CHARTYER, fils de Mathieu CHARTYER, avocat au Parlement., 13 août 1547; MC/ET/VIII/74
      acte de vente; Chartyer, Louis; Chartyer, Mathieu; avocat au parlement (Ancien Régime)
    - Bail à Nicole DU HOUX, prêtre, des revenus de la cure de Fresnes., 17 août 1547; MC/ET/VIII/74
      bail; Fresnes (Val-de-Marne); Du Houx, Nicole; prêtre
    - FRESNES, diocèse de Meaux.- Bail des revenus de la cure de..., 17 août 1547; MC/ET/VIII/74
      bail; Fresnes (Val-de-Marne)
    - Cession de bail de maison, rue Michel-le-Comte., 18 août 1547; MC/ET/VIII/74
      bail; Michel-Le-Comte (rue)
    - Cession du bail fait par Robert THIBAULT, seigneur de Montaigne, avocat au Parlement, d'une maison sise rue Michel-le-Comte., 18 août 1547; MC/ET/VIII/74
      bail; Michel-Le-Comte (rue); Thibault, Robert; avocat au parlement (Ancien Régime)
    - Cession à Claude YSAMBERT, avocat au Parlement, du bail d'une maison sise rue Michel-le-Comte., 18 août 1547; MC/ET/VIII/74
      cession; Michel-Le-Comte (rue); Ysambert, Claude; avocat au parlement (Ancien Régime)
    - Bail d'une maison sise rue des Cinq-Diamants., 18 août 1547; MC/ET/VIII/74
      bail; Cinq-Diamants (rue des)
    - Cession du bail d'une maison sise rue Michel-le-Comte concernant Nicole FAGUET, avocat au Parlement., 18 août 1547; MC/ET/VIII/74
      bail; Michel-Le-Comte (rue); Faguet, Nicole; avocat au parlement (Ancien Régime)
    - Bail à Nicole FAGUET, avocat au Parlement, d'une maison sise rue des Cinq-Diamants., 18 août 1547; MC/ET/VIII/74
      bail; Cinq-Diamants (rue des); Faguet, Nicole; avocat au parlement (Ancien Régime)
    - Accord concernant Gilles ANTHONIS, seigneur de Barron, avocat au Parlement., 20 août 1547; MC/ET/VIII/74
      accord; Anthonis, Gilles; avocat au parlement (Ancien Régime)
    - FONTENAY-LA-VERTU (Prieuré de Saint-Pierre de) diocèse de Saintes O.S.B., dépendant de l'abbaye de Noillé près de Poitiers.- Accord au sujet de .., 20 août 1547; MC/ET/VIII/74
      accord
    - Accord au sujet du prieuré de Saint-Pierre à Fontenay-la-Vertu concernant Bernard SAULNYER (soi-disant prieur de Saint-Pierre de Fontenay-la-Vertu)., 20 août 1547; MC/ET/VIII/74
      accord; Saulnyer, Bernard; abbé
    - Ratification par le couvent de Saint-Germain-des-Prés, du bail d'une terre sise à Esmaus., 20 août 1547; MC/ET/VIII/74
      ratification
    - Ratification d'un bail à Barthélemy VALLAIRE huissier de salle du cardinal de Tournon, concierge dudit cardinal à Fontainebleau., 20 août 1547; MC/ET/VIII/74
      ratification; Fontainebleau (Seine-et-Marne); Vallaire, Barthélemy; Tournon, François de (1489-1562); huissier; cardinal; concierge
    - Accord au sujet du prieuré de Saint-Pierre de Fontenay-la-Vertu concernant frère Jacques VERNON., 20 août 1547; MC/ET/VIII/74
      accord; Vernon, Jacques
    - Ratification d'un bail fait par François de TOURNON, cardinal, abbé de Saint-Germain-des-Prés, d'une terre à Esmans., 20 août 1547; MC/ET/VIII/74
      ratification; Esmans (Seine-et-Marne); Tournon, François de (1489-1562); cardinal; abbé
    - Bail d'une terre sise à Esmans près Montereau., 20 août 1547; MC/ET/VIII/74
      bail; Esmans (Seine-et-Marne)
    - Ratification de bail concernant Nicolas PINARD, prieur de Saint-Germain-des-Prés., 20 août 1547; MC/ET/VIII/74
      ratification; Saint-Germain-des-Prés (église); Pinard, Nicolas; abbé
    - Accord concernant Pierre de MAREUL, évêque de Lavaur., 20 août 1547; MC/ET/VIII/74
      accord; Mareuil, Pierre de (....-1575); évêque
    - Echange et accord concernant Julliain de LA SIGONGNE, seigneur de la Guyonnière., 20 août 1547; MC/ET/VIII/74
      échange; accord; La Sigongne, Julien de
    - Cession à Clériadus de LA ROZIERE, conseiller au Parlement, de 30 l.t de rente., 20 août 1547; MC/ET/VIII/74
      cession; La Rosière, Clériadus de
    - Cession par Gilles ANTHONIS, seigneur de Barron, avocat au Parlement, de 30 l.t. de rente, 20 août 1547; MC/ET/VIII/74
      transport de droits; Anthonis, Gilles; avocat au parlement (Ancien Régime)
    - Quittance par Claude Fraguyer, veuve de Pierre Bouguyer., 21 août 1547; MC/ET/VIII/74
      quittance; Fraguyer, Claude; Bouguyer, Pierre
    - Quittance concernant Françoys CHAMBELLAN, commissaire ordinaire des guerres., 21 août 1547; MC/ET/VIII/74
      quittance; Chambellan, François; commissaire des guerres (Ancien Régime)
    - Quittance concernant Nicolas AMOURS, avocat au Parlement., 21 août 1547; MC/ET/VIII/74
      quittance; Amours, Nicolas; avocat au parlement (Ancien Régime)
    - Echanges concernant Marie Poncet, femme de Jehan Bonète., 22 août 1547; MC/ET/VIII/74
      échange; Poncet, Marie; Bonète, Jehan